# 可变权益企业在合并时的相关事宜。

提问人：Dorayu1020 时间：2020-05-25 23:34:00
请教陈版主：目前一个公司准备在美国纳斯达克上市，要出具2019.331与2020.331的报告。该报告主体母公司A在2020.04.27收购了一个属于同一控制下的关联方公司B（B之前是与A平级的公司， 2020 年A收购后成为A的全资子公司）。根据美国那边的准则判断，两者属于VIE结构关系，那我们在做合并的时候也要把B公司纳入合并范围。
目前我的问题是， 1 、我们在2018.0401初期，关于这个VIE 的股权如何核算？也就是说，实际收购日是 2020 年 4月，但要模拟在 2018 年 4 月 1 日即已收购，此时的合并对价如何计量？ 2 、合并时点日合并对价与所持股份份额之间的关系。

回答人：chenyiwei
不清楚美国准则下对此问题如何处理。如果是在中国企业会计准则下，采用权益结合法处理，则：
1 、个别报表层面按实际投资日确认长期股权投资，此前期间不模拟长期股权投资和权益变动；
2 、合并报表层面视同在最早比较期间期初已纳入合并范围，调整合并报表的前期比较数据。
相关案例可参考附件。
同一控制下合并的前期合并报表编制举例.docx
(18.67 KB, 下载次数: 21)
昨天 17:53 上传